臺灣臺南地方法院刑事判決　　　　　　　96年度交訴字第91號
公　訴　人　臺灣臺南地方法院檢察署檢察官
被　　　告　甲○○
上列被告因公共危險案件，經檢察官提起公訴（96度偵字第3923
號），被告於準備程序進行中為有罪之陳述，經本院合議庭裁定
由受命法官獨任進行簡式審判程序後，判決如下：
    主  文
甲○○因過失致人於死，處有期徒刑壹年，減為有期徒刑陸月，
如易科罰金，以新台幣壹仟元折算壹日；又駕駛動力交通工具肇
事，致人死而逃逸，處有期徒刑拾月，減為有期徒刑伍月，如易
科罰金，以新台幣壹仟元折算壹日。應執行有期徒刑拾月，緩刑
貳年。緩刑期內付保護管束，並應依執行檢察官之命令，向指定
之公益團體、地方自治團體或社區，提供捌拾小時之義務勞務。
    事  實
一、甲○○於民國（以下同）95年12月10日凌晨3時43分，駕駛
    連葉秀治所有之N8-9259號自小客車，沿台一線省道由北往
    南行駛，至台南縣仁德鄉仁愛村636號（台一線340.1公里處
    ）南昇加油站時，本應注意該路段行車時速不得超過60公里
    ，且依當時、地之天候、路況良好，及夜間有照明等情，並
    無不能注意之情事，卻疏未注意，貿然以時速80公里以上之
    速度超速行駛，適有諸振民騎乘腳踏車，在上址欲由西往東
    穿越安全島缺口至道路對面，甲○○閃煞不及，在內線快車
    道上直接撞及諸振民所騎乘之腳踏車，諸振民人飛起，頭部
    撞破甲○○車駕駛前之擋風玻璃，頸部割裂，其身體隨甲○
    ○車繼續前行4-50公尺後，方跌落地面，左手及雙腳骨折斷
    裂脫落，身體及雙腳並繼續滑行約10-20公尺，因頭骨碎裂
    ，頸部切割傷出血，全身撞傷多處骨折，當場死亡，而所騎
    乘之腳踏車飛越至50公尺外之對向車道。甲○○車之前擋風
    玻璃破裂，前保險桿、左前大燈、引擎蓋等凹損，水箱護罩
    脫落，甲○○雙手及鼻樑割傷。甲○○肇事後，竟未停車下
    來照護死者，等候警方前來處理，逕自駕車逃逸，沿台一線
    直行，至仁德鄉大甲村往灣裡方向興農段三爺溪旁之產業道
    路旁停放後回家，告知其父王德村後，於95年12月10日上午
    8 時30分，主動向歸仁分局警方自首，始為警查知上情。
二、案經台南縣警察局歸仁分局報請臺灣臺南地方法院檢察署檢
    察官偵查起訴。
    理  由
一、本件係經被告甲○○於準備程序期日為有罪之陳述，而經本
    院合議庭裁定由受命法官獨任以簡式審判程序加以審理，依
    據刑事訴訟法第273條之2規定排除嚴格證據調查；並依同法
    第310條之2之準用第454條之規定製作略式判決書，先予敘
    明。
二、上揭事實，有下列事證足資佐憑：
（一）被告於警詢、偵查中及本院審理時之自白。
（二）證人即目睹被害人諸振民遭車輛撞擊死亡之陳志浩於警詢
      之證述。
（三）道路交通事故現場圖、道路交通事故調查報告表(一)、(二)各
      1份，肇事現場、肇事車輛照片及勘驗現場照片共8張。
（四）臺灣臺南地方法院檢察署勘驗筆錄、驗斷書及相驗屍體證
      明書各1份，相驗照片72張。
（五）台南縣警察局現場勘察採證報告1份。
三、核被告所為，係犯刑法第276條第1項之普通過失致死罪，及
    同法第185條之4之駕車肇事逃逸罪。又被告於肇事逃逸後，
    過失致死及肇事逃逸罪未被有偵查權之公務員或機關發覺前
    ，即主動前往臺南縣警察局歸仁分局表明係前述交通事故之
    真正肇事逃逸者而自首，並坦承犯行進而接受裁判一情，亦
    據臺南市警察局歸仁分局95年12月10日調查筆錄記載明確，
    故依刑法第62條前段自首之規定，減輕其刑。而其所犯上開
    二罪間，因行為態樣不同，犯罪構成要件亦有差異，故應予
    分別論罪，併合處罰。本院審酌本件交通事故係因被告過失
    所致，肇事後竟不顧已發生被害人諸振民死亡之嚴重結果、
    旋即逃逸，罔顧他人生命，惟已與被害人之家屬達成民事和
    解賠償新台幣250萬元，有台南縣仁德鄉調解委員會95年度
    刑調字第373號調解筆錄1份附卷可參，及犯罪後坦承犯行顯
    有悔悟，與被告為國中畢業、教育程度不高等一切情狀，量
    處如主文所示之刑，並定其應執行之刑。又被告犯罪行為之
    時間，在96年4月24日以前，且所犯罪名又非中華民國九十
    六年罪犯減刑條例第3條所列不得減刑之範圍，應依同條例
    第2條第1項之規定，減其宣告刑二分之一。再被告前未曾受
    有期徒刑以上刑之宣告，有臺灣高等法院被告前案紀錄表1
    份在卷可按，僅因一時失慮，偶罹刑典，經此偵審程序及刑
    之宣告後，應知警惕，信無再犯之虞，本院認前開所宣告之
    刑，以暫不執行為適當，併宣告緩刑2年，以啟自新。但因
    被告駕車肇事致人死亡後，竟未下車報警處理即逃逸無蹤，
    顯係欠缺守法之正確觀念，為強化其法治概念，使其於緩刑
    期內能深知警惕，並使緩刑宣告不致輕易遭到撤銷，乃併依
    刑法第74條第2項第5款之規定，命被告應依執行檢察官之命
    令，向指定之公益團體、地方自治團體或社區，提供80小時
    之義務勞務，及依刑法第93條第1項第2款之規定，諭知緩刑
    期內付保護管束。
據上論斷，應依刑事訴訟法第273條之1第1項、第299條第1項前
段、第310條之2、第454條第1項，刑法第185條之4、第276條第1
項、第62條前段、第41條第1項前段、第51條第5款、第74條第1
項第1款、第2項第5款、第93條第1項第2款，刑法施行法第1條之
1，中華民國九十六年罪犯減刑條例第2條第1項第3款、第7條、
第9條、第10條第1項，判決如主文。
本案檢察官乙○○到庭執行職務。
中　　華　　民　　國　　96　　年　　10　　月　　31　　日
                      交通法庭  法　官  陳淑勤
以上正本證明與原本無異。
如不服本判決應於收受本判決後10日內向本院提出上訴書狀，並
應敘述具體理由。如未敘述上訴理由者，應於上訴期間屆滿後20
日內向本院補提理由書狀（均須按他造當事人之人數附繕本）「
切勿逕送上級法院」。
                                書記官  陳金堂
中　　華　　民　　國　　96　　年　　10　　月　　31　　日
附錄本案論罪科刑法條全文：
刑法第185條之4
駕駛動力交通工具肇事，致人死傷而逃逸者，處六月以上五年以
下有期徒刑。
刑法第276條第1項
因過失致人於死者，處二年以下有期徒刑、拘役或二千元以下罰
金。
